最　高　行　政　法　院　裁　定
                                     100年度裁字第1210號
上  訴  人　日商‧可洛米哈特斯日本公司
            （CHROME HEARTS JAPAN, LTD.）
代　表　人　理察‧史塔克（Richard Stark）
訴訟代理人　徐偉峰律師
          　陳志隆律師
被 上訴 人　經濟部智慧財產局
代　表　人　王美花
參  加  人　李溢洋
上列當事人間商標廢止事件，上訴人對於中華民國100年2月24日
智慧財產法院99年度行商訴字第117號行政判決，提起上訴，本
院裁定如下：
　　主  文
上訴駁回。
上訴審訴訟費用由上訴人負擔。
　　理  由
一、按依據智慧財產案件審理法第32條規定提起上訴者，即應適
    用行政訴訟法關於上訴審程序相關規定。對於智慧財產法院
    行政判決之上訴，非以其違背法令為理由，不得為之，行政
    訴訟法第242條定有明文。依同法第243條第1項規定，判決
    不適用法規或適用不當者，為違背法令；而判決有同條第2
    項所列各款情形之一者，為當然違背法令。是當事人對於智
    慧財產法院行政判決上訴，如依行政訴訟法第243條第1項規
    定，以智慧財產法院判決有不適用法規或適用不當為理由時
    ，其上訴狀或理由書應有具體之指摘，並揭示該法規之條項
    或其內容；若係成文法以外之法則，應揭示該法則之旨趣；
    倘為司法院解釋或本院之判例，則應揭示該判解之字號或其
    內容；如以行政訴訟法第243條第2項所列各款情形為理由時
    ，其上訴狀或理由書，應揭示合於該條項各款之事實。上訴
    狀或理由書如未依此項方法表明，或其所表明者與上開法條
    規定不合時，即難認為已對智慧財產法院行政判決之違背法
    令有具體之指摘，其上訴自難認為合法。
二、本件上訴人對於智慧財產法院99年度行商訴字第117號行政
    判決（下稱原判決）提起上訴，雖略以：原審未能就本案之
    重要爭點盡其闡明義務，命上訴人就雜誌證物發行日之認定
    可否採取有疑義之專利審查基準予以判斷，及商品包裝材料
    、信封照片與系爭商標指定使用商品之關聯性等爭點為完全
    之陳述；復又違反其職權調查義務，未查明應以何地之季節
    認定標準為雜誌證物發行日之判斷基準，率認上訴人提出之
    諸多使用證據，不足以作為系爭商標之使用證據，顯已違反
    行政訴訟法第125條及第133條規定，且就上開爭點之認定，
    原審於審理中未表明其心證，亦違反智慧財產案件審理法第
    8條第2項規定，而有判決適用法規不當之違法；又上訴人就
    系爭商標確有廢止提出3年內使用之事實，且確依被上訴人
    訂定「註冊商標使用之注意事項」及一般交易習慣使用系爭
    商標，歷次提出之數項證據足供證明，然原審就上訴人所提
    銷貨收據、實品、雜誌刊登商品、商標使用於指定商品皮包
    之照片等證據，未詳加辨明，其就各項證據之判斷與取捨，
    顯違證據、經驗及論理法則；再者，上訴人將系爭商標使用
    於所提商品包裝材料及信封上，自符合被上訴人就商標使用
    之認定標準無疑，原審就被上訴人未依其訂定之「註冊商標
    使用之注意事項」認定系爭商標使用與否，率為廢止處分，
    竟仍予以維持，其理由顯有矛盾；另依一般交易習慣，斷無
    將日期標示於包裝之上，至多僅於出售時始標示出售日期，
    原審認定顯未考量商品之實際交易習慣，亦有違經驗及論理
    法則；原審未綜觀系爭商標之實際使用事實，且未審酌有利
    於上訴人之證據，逕以系爭商標於雜誌上商品未與指定使用
    商標結合，率認非屬使用證據，其認定顯與事實不符，理由
    亦有不適用法則之處，自屬違法等語，為其論據。惟核上訴
    狀所載內容，或係就原審取捨證據、認定事實之職權行使事
    項，指摘其為不當，或係重述其在原審業經主張而為原判決
    摒棄不採之陳詞，或係執其歧異之見解，就原審所為論斷或
    駁斥其主張之理由，泛言原判決有理由矛盾及適用法規不當
    之違法，而未具體表明原判決究竟有如何合於不適用法規或
    適用不當、或有行政訴訟法第243條第2項所列各款之情形，
    尚難認為已對原判決之如何違背法令有具體之指摘。依首揭
    規定及說明，應認其上訴為不合法，應予駁回。
三、據上論結，本件上訴為不合法。依行政訴訟法第249條第1項
    前段、第104條、民事訴訟法第95條、第78條，裁定如主文
    。
中　　華　　民　　國　　100　 年　　5　　 月　　12　　日
                    最高行政法院第二庭
                        審判長法官　劉　鑫　楨
                              法官　吳　慧　娟
                              法官　胡　方　新
                              法官　曹　瑞　卿
                              法官　林　金　本

以  上  正  本  證  明  與  原  本  無  異
中　　華　　民　　國　　100　 年　　5　　 月　　12　　日
　　　　　　　　　　　　　　　書記官　吳　玫　瑩